臺灣高等法院刑事判決
110年度原上易字第11號
上  訴  人  
即  被  告  陳慈光



指定辯護人  本院公設辯護人  郭書益
上列上訴人即被告因竊盜案件，不服臺灣宜蘭地方法院109年度
原易字第26號，中華民國109年12月15日第一審判決（起訴案號
：臺灣宜蘭地方檢察署109年度偵字第4784號），提起上訴，本
院判決如下：
    主  文
原判決撤銷。
陳慈光犯竊盜罪，累犯，處有期徒刑參月，如易科罰金，以新臺
幣壹仟元折算壹日。
未扣案之犯罪所得黑色背包壹個、新臺幣參萬捌仟元均沒收，於
全部或一部不能沒收或不宜執行沒收時，追徵其價額。
    事  實
一、陳慈光意圖為自己不法之所有，於民國109年5月7日上午9時
    30分許，騎乘車牌號碼000-0000號普通重型機車，行經宜蘭
    縣○○鎮○○路000號前時，見李尚緯停於路旁之車牌號碼00-00
    00號自用小貨車車門未上鎖，認有機可乘，遂打開車門，徒
    手竊取李尚緯所有放置在上開自用小貨車駕駛座上之黑色背
    包1個（內有新臺幣【下同】38,000元)，得手後隨即騎乘上
    開普通重型機車離去。嗣經李尚緯報警查獲。
二、案經李尚緯訴由宜蘭縣政府警察局羅東分局報告臺灣宜蘭地
    方檢察署檢察官偵查起訴。
    理  由
一、本判決以下援引之審判外供述證據以及書證，檢察官及被告
    之辯護人均未爭執其證據能力（本院卷第47～48、86～87頁）
    ，而該等證據經本院審酌並無違法取得之情況，認為適宜做
    為證據，自應有證據能力。
二、認定犯罪事實所憑之證據及理由：　　
　　被告經傳未到，惟上揭犯罪事實，業據被告陳慈光於偵查及
    原審審理中坦承不諱（偵字卷第48頁正、背面、原審卷第43
    ～46、57～62頁），核與證人即告訴人李尚緯、證人高聖美於
    警詢證述之情節相符（偵字卷第5～6頁背面），並有監視器
    畫面翻拍照片15張在卷可憑（偵字卷第10～17頁），足認被
    告前開任意性自白核與事實相符，而堪採信。綜上，本案事
    證已臻明確，被告犯行堪予認定。
三、論罪：
  ㈠核被告所為，係犯刑法第320條第1項竊盜罪。
  ㈡被告前因竊盜案件，經臺灣高雄地方法院以103年度簡字第32
    38號判處有期徒刑6月確定，於104年9月18日執行完畢等情
    ，有本院被告前案紀錄表在卷可參，其於有期徒刑執行完畢
    後，5年內故意再犯本案有期徒刑以上之罪，為累犯。且考
    量被告一再違反相同罪名之本案，於本案猶以竊取之非法方
    式取得錢財，顯見被告對於刑罰之反應力顯然薄弱，依司法
    院釋字第775號解釋意旨，有必要依刑法第47條第1項規定，
    加重其刑，爰依刑法第47條第1項之規定，加重其刑。
四、撤銷原判決及量刑之理由：　　
　㈠原審認被告犯行明確，而予論罪科刑，固非無見。按刑罰之
    量定，固屬法院自由裁量之職權行使，惟刑事審判之量刑，
    在於實現刑罰權之分配的正義，故法院對科刑判決之被告量
    刑，應符合罪刑相當原則，使罰當其罪，以契合人民之法律
    感情，此所以刑法第57條明定科刑時應審酌一切情狀，尤應
    注意該條所列各款情形，以為科刑輕重之標準（最高法院92
    年度台上字第3268號、95年度台上字第1779號判決意旨參照
    ），故事實審法院對於被告之量刑，雖屬自由裁量之事項，
    但並非概無法律性之拘束，即自由裁量權係於法律一定之外
    部性界限內，使法官具體選擇以為適當之處理，因此，在裁
    量時，應符合比例、平等及罪刑相當原則，並審酌刑法第57
    條所列各款情狀，分別情節，為被告量刑輕重之標準，使輕
    重得宜，罰當其罪。經查，本案被告雖不思尋正當管道獲取
    財物，竟圖不勞而獲竊取他人財物，欠缺尊重他人財產權之
    觀念，且犯後尚未與告訴人達成和解，行為應予非難。惟本
    案被告係見小貨車車門未上鎖，遂打開車門徒手竊取李尚緯
    所有之黑色背包1個，現金共38,000元，手段尚稱平和，且
    犯罪所得非鉅，堪認危害程度非重。且被告偵審始終坦承犯
    行，犯後態度良好，原審量處有期徒刑7月，尚嫌過重，自
    有未洽。被告以原審量刑過重，請求減輕為由，提起上訴，
    非無理由。原判決既有上開可議之處，即屬無可維持，應由
    本院將此部分撤銷改判。
　㈡爰以行為人之責任為基礎，審酌被告前有多次竊盜前科，仍
    不思以合法途徑獲取財物，恣意竊取他人之財物，欠缺尊重
    他人財產權之觀念，固值非難，惟斟酌被告犯後始終坦認犯
    行，犯後態度尚稱良好，所竊得財物之價值非鉅，兼衡其於
    原審審理時自陳已婚，有2名子女須扶養，與媽媽、太太、
    阿嬤、小孩等同住，目前從事板模工作，國中畢業之智識程
    度等一切情狀(原審卷第60頁)，量處如主文第2項所示，並
    諭知如易科罰金之折算標準，以示懲儆。
五、沒收部分：　　
　　按犯罪所得，屬於犯罪行為人者，沒收之；於全部或一部不
    能沒收或不宜執行沒收時，追徵其價額，刑法第38條之1第1
    項前段、第3項定有明文。查被告竊得之黑色背包1個、現金
    38,000元係犯罪所得，且被告於原審審理時供稱所竊得之現
    金都花完了、黑背包丟了等語(原審卷第60頁)，未實際合法
    發還被害人，爰均依刑法第38條之1第1項前段、第3項之規
    定宣告沒收，於全部或一部不能沒收或不宜執行沒收時，追
    徵其價額。
六、末按刑法第74條第1項明定「受2年以下有期徒刑、拘役或罰
    金之宣告，而有左列情形之一，認為以暫不執行為適當者，
    得宣告2年以上5年以下之緩刑，其期間自裁判確定之日起算
    。一、未曾受有期徒刑以上刑之宣告者。二、前受有期徒刑
    以上刑之宣告，執行完畢或赦免後，五年以內未曾受有期徒
    刑以上刑之宣告者。」被告有前揭竊盜案件累犯情形，自不
    符合刑法第74條所定諭知緩刑之要件，而不得諭知緩刑，故
    被告上訴請求予以緩刑，於法不合，無法允許，附此敘明。
七、本件被告經合法傳喚，無正當理由而未到庭，爰不待其陳述
    而為一造辯論判決。
據上論斷，應依刑事訴訟法第369條第1項前段、第364條、第299
條第1項前段，刑法第320條第1項、第47條第1項、第41條第1項
前段、第38條之1第1項前段、第3項，刑法施行法第1條之1第1項
，判決如主文。
本案經檢察官孫源志提起公訴，檢察官翁珮嫻到庭執行職務。
中　　華　　民　　國　　110 　年　　4 　　月　　14　　日
            刑事第七庭    審判長法　官  孫惠琳
                                法　官  連雅婷
                                法　官  張育彰
以上正本證明與原本無異。
不得上訴。
                                書記官  蔡麗春
中　　華　　民　　國　　110 　年　　4 　　月　　14　　日

附錄：本案論罪科刑法條全文　　　　　　　　　　　　　　　
中華民國刑法第320條
意圖為自己或第三人不法之所有，而竊取他人之動產者，為竊盜
罪，處5 年以下有期徒刑、拘役或50萬元以下罰金。
意圖為自己或第三人不法之利益，而竊佔他人之不動產者，依前
項之規定處斷。
前二項之未遂犯罰之。